臺灣高等法院臺南分院民事裁定　96年度聲字第34號
聲　請　人　甲○○
相　對　人　台灣必成股份有限公司
法定代理人　乙　○
上列聲請人因與相對人間請求確認僱傭關係存在上訴事件，聲請
訴訟救助，本院裁定如下：
    主  文
准予訴訟救助。
    理  由
一、按聲請訴訟救助，應向受訴法院為之；民事訴訟法第109條
    第1項前段定有明文。所謂受訴法院，若本案訴訟繫屬於第
    二審法院，則指該第二審法院而言，故當事人於提起第二審
    上訴之同時或之後，聲請訴訟救助，此訴訟救助之聲請即應
    由第二審法院管轄（最高法院民國（下同）90年度台聲字第
    34號裁定參照）。查本件聲請人（即上訴人）不服臺灣嘉義
    地方法院（以下簡稱原法院）95年度勞訴字第10號請求確認
    僱傭關係存在事件之判決，提起上訴，之後並聲請訴訟救助
    ，依首揭說明，本件訴訟救助之聲請，應由本院管轄，合先
    敘明。
二、聲請人聲請意旨略以：聲請人請求確認僱傭關係存在乙案，
    業經原法院一審判決（95年度勞訴字第10號），聲請人現正
    上訴中。茲因原法院就上訴之訴訟費用裁定應繳交新台幣（
    下同）74,562元，聲請人本應依裁定於裁定期間內繳交訴訟
    費用，惟因聲請人並無資產，且被無故資遣，現失業尚未找
    到工作，亦有卡債待償，有原法院95年度勞訴字第10號裁定
    、存摺、行政院勞工委員會函各1份、原法院執行命令2份影
    本及財政部臺灣省南區國稅財產歸屬資料清單1份在卷可稽
    。聲請人生活困難，目前實無資力再支出該訴訟費用（聲請
    人提起本訴之律師費用，係申請行政院勞工委員會全額補助
    ）。又本件確認之訴，聲請人雖一審敗訴，惟原判決所述不
    利聲請人之事由，聲請人均有事證得以反駁（因原審律師未
    能聲請調查證據所致），且人證、物證俱有，非相對人所能
    否認，聲請人必有勝訴之望。爰依民事訴訟法第107條規定
    ，聲請鈞院裁定准予訴訟救助等語。
三、按當事人無資力支出訴訟費用者，法院應依聲請，以裁定准
    予訴訟救助。但顯無勝訴之望者，不在此限；民事訴訟法第
    107條第1項定有明文。次按當事人無資力支出訴訟費用者，
    固得聲請訴訟救助，然所謂無資力，係指窘於生活，且缺乏
    經濟信用者而言（最高法院43年臺抗字第152號判例參照）
    。
四、經查：聲請人與相對人間請求確認僱傭關係存在事件，業經
    原法院判決，聲請人對該判決不服提起上訴，亦經原法院裁
    定命聲請人繳交上訴裁判費74,562元，有原法院95年度勞訴
    字第10號判決及裁定各1份在卷可稽。聲請人主張其並無資
    產，且被無故資遣，現失業尚未找到工作，亦有卡債待償，
    生活困難，目前實無資力再支出上開訴訟費用，且其提起本
    訴之律師費用，係申請行政院勞工委員會全額補助，並提出
    原法院95年度勞訴字第10號裁定、存摺、行政院勞工委員會
    函各1份、原法院執行命令2份影本及財政部臺灣省南區國稅
    財產歸屬資料清單1份在卷以為釋明，堪信為實。又就聲請
    人所提出之財政部臺灣省南區國稅財產歸屬資料清單及原法
    院執行命令觀之，聲請人名下並無任何財產，且有復華商業
    銀行股份有限公司等多家銀行對聲請人均有債權，而得向相
    對人收取聲請人每月薪資及獎金3分之1，則聲請人主張其窘
    於生活，且缺乏經濟信用，為無資力支出訴訟費用之人，自
    屬有據。
五、綜上所述，聲請人業已釋明其為無資力支出訴訟費用之人，
    且其所提訴訟又非顯無勝訴之望，揆諸前揭條文及最高法院
    判例意旨，聲請人聲請訴訟救助，核無不合，應予准許。
六、爰依民事訴訟法第107條前段，裁定如主文。
中　　華　　民　　國　　96　　年　　6　　月　　 5　　 日
                  民事第四庭  審判長法 　官   王惠一
                                    法 　官   林永茂
                                    法 　官   王浦傑
上為正本係照原本作成。
如對本裁定抗告，須於本裁定送達後10日內向本院提出抗告狀（
須附繕本），並應繳納抗告費新台幣1千元。
中　　華　　民　　國　　96　　年　　6 　　月　　6 　　日
                                    書 記 官   廖英琇
